【裁判字號】    92,毒抗,293
【裁判日期】    920618
【裁判案由】    毒品危害防制條例
【裁判全文】
臺灣高等法院刑事裁定                            九十二年度毒抗字第二九三號
    抗  告  人
    即  被  告  甲○○
右抗告人因違反毒品危害防制條例案件，不服臺灣士林地方法院中華民九十二年五月
十二日裁定（九十二年毒聲字第四七四號），提起抗告，本院裁定如左：
    主  文
抗告駁回。
    理  由
一、按犯毒品危害防制條例第十條之罪者（即施用第一、二級毒品），檢察官應先將
    被告送勒戒處所觀察、勒戒；經觀察、勒戒後，無繼續施用毒品之傾向者，應由
    檢察官為不起訴處分。毒品危害防制條例第二十條第一項、第二項定有明文；又
    依前項規定為不起訴之處分或不付審理之裁定後，五年內再犯毒品危害防制條例
    第十條之罪，經觀察、勒戒後，認有繼續施用毒品之傾向者，不適用前項之規定
    ，復為同條例第二十條第三項前段所明定。另依觀察勒戒處分執行條例第三條第
    一項規定，檢察官依毒品危害防制條例第二十條第一項規定命送勒戒處所執行觀
    察、勒戒處分者，應先向法院聲請裁定，法院應於受理聲請後二十四小時內為之
    。
二、查抗告人即被告甲○○前因施用毒品案件，經送觀察、勒戒後，認無繼續施用毒
    品之傾向，由臺灣士林地方法院檢察署檢察官於民國（下同）九十一年二月四日
    ，以九十年度毒偵字第八三五號為不起訴處分確定，惟被告於不起訴處分後，復
    於九十二年三月十一日上午十時二十三分許，即採尿往前回溯九十六小時內之某
    時，在不詳地點，施用第二級毒品安非他命，為警於同日上午，通知被告至警局
    接受尿液調驗而查獲。被告雖矢口否認犯行，然被告之尿液經送鑑驗結果，呈甲
    基安非他命陽性反應，此有臺北市政府警察局內湖分局「列管毒品人口尿液檢體
    採集送驗紀錄表」、臺灣尖端先進生技醫藥股份有限公司於九十二年三月二十一
    日所出具之「濫用藥物檢驗報告」影本各乙份附卷可稽（見毒聲卷第十八頁至第
    十九頁），並有本院被告全國前案紀錄表乙份在卷足憑（見同上卷第三頁至第六
    頁），原審法院因檢察官之聲請（見同上卷第二頁），依毒品危害防制條例第二
    十條第一項（聲請書誤為第二十條第三項前段）及觀察勒戒處分執行條例第三條
    第一項之規定，裁定被告應送勒戒處所觀察、勒戒，經核於法並無不合。
三、被告提起抗告意旨略以：被告目前任職於和平醫院，擔任救護車駕駛工作，生活
    作息正常，確未施用安非他命，至於尿液呈陽性反應，係因被告受驗前曾服用成
    藥所致，爰依法提起抗告云云。惟依卷附之榮民總醫院八十三年四月七日北總
    內字第０三０五九號函所載，服用其他藥物以氣相層析質譜儀分析法分析結果，
    不會呈安非他命偽陽性反應，被告尿液經送臺灣尖端先進生技醫藥股份有限公司
    以氣相層析質譜儀（ＧＣ／ＭＳ）檢驗確認結果，確呈安非他命陽性反應，此有
    臺灣尖端先進生技醫藥股份有限公司出具之「濫用藥物檢驗報告」影本乙紙附卷
    可稽（見毒聲卷 第十八頁），被告否認犯行，託辭係服用成藥，因而尿液呈安非
    他命陽性反應云云，尚無足採，被告之抗告為無理由，應予駁回。
四、據上論斷，應依刑事訴訟法第四百十二條，裁定如主文。
中      華      民      國    九十二    年      六      月     十八     日
                             臺灣高等法院刑事第三庭
                                 審判長法  官  張  連  財
                                       法  官  黃  金  富
                                       法  官  林  明  俊
右正本證明與原本無異。
不得再抗告。
                                       書記官  蕭  進  忠
中      華      民      國    九十二    年      六      月     十九     日


司法院資訊處製作；財團法人民間司法改革基金會備份。
